【裁判字號】    99,易,1828
【裁判日期】    990927
【裁判案由】    誹謗等
【裁判全文】
臺灣臺北地方法院刑事判決              99年度易字第1828號
公  訴  人  臺灣臺北地方法院檢察署檢察官
被      告  乙○○
上列被告因恐嚇案件，經檢察官聲請簡易判決處刑（99年度偵字
第8167號），本院認不宜以簡易判決處刑，改行通常訴訟程序審
理，被告於本院審理中，就被訴事實為有罪之陳述，經本院告知
簡式審判程序意旨，並聽取公訴人及被告之意見後，本院裁定依
簡式審判程序審理，判決如下：
    主  文
乙○○以加害生命之事，恐嚇他人，致生危害於安全，共參罪，
各處有期徒刑參月，如易科罰金，均以新臺幣壹仟元折算壹日。
應執行有期徒刑柒月，如易科罰金，以新臺幣壹仟元折算壹日，
緩刑貳年，緩刑期間付保護管束，應遵守如附表所示之事項。
    事  實
一、乙○○（原名張當顯）與甲○○原係男女朋友，然於民國98
    年9 月中旬協議分手前即多次發生爭吵，乙○○竟基於恐嚇
    之犯意，先於98年6 月下旬某日，在彰化縣員林鎮住處，以
    其持用門號0000000000號之行動電話去電居住在臺北縣新店
    市甲○○之胞姊丙○○恐嚇稱：你們都掩護她（指甲○○）
    ，你們等著幫她收屍等語，又另生恐嚇犯意，於同年7 月12
    日晚上7 時32分許，在同上員林鎮之住處，再以前開門號之
    行動電話傳送內容略為：「... 我真的被他（指甲○○）逼
    到無路可走了我會如他意... 要死一起死」之簡訊予丙○○
    ，丙○○遂先後在新店市之住處內，將上開乙○○欲加害甲○○生命之通話及簡訊內容轉知甲○○使其心生恐懼，致生
    危害於其生命安全；乙○○於同年8 月間某日，在臺北市○○區○○街某友人住處，復另起恐嚇犯意，以相同行動電話
    去電甲○○恫嚇稱：我知道妳家在哪，也知道妳小孩在哪唸
    書，要妳姐準備幫妳收屍等語，而以此加害生命之事恐嚇林
    容瑜，使其心生畏懼，致生危害於安全，甲○○遂於分手後
    之同年10月28日提出告訴（另涉誹謗部分已撤回告訴，由本
    院另行諭知不受理），始查知上情。
二、案經甲○○訴由臺北縣政府警察局新店分局報請臺灣臺北地
    方法院檢察署檢察官偵查後聲請以簡易判決處刑。
    理  由
一、程序部分：按檢察官聲請以簡易判決處刑之案件，經法院認
    為有刑事訴訟法第451 條之1 第4 項但書之情形者，應適用
    通常程序審判之，同法第452 條定有明文。經查，本件被告
    乙○○（原名張當顯，於98年7 月24日改名）被訴案件，本
    院於調查後，認有刑事訴訟法第451 條之1 第4 項但書之情
    形，不宜以簡易判決處刑，爰依上開刑事訴訟法第452 條之
    規定，改用通常程序審判之；又其所犯均係死刑、無期徒刑
    或最輕本刑為3 年以上有期徒刑以外之罪，其於審理中就被
    訴事實均為有罪之陳述，經本院告知簡式審判程序之旨，並
    聽取當事人意見後，本院遂依刑事訴訟法第284 條之1 、第
    273 條之1 第1 項規定裁定進行簡式審判程序，合先敘明。
二、上開事實，業據被告於本院99年9 月6 日審理程序中坦承不
    諱，證人甲○○、丙○○（按係分從母姓、父姓之姊妹）復
    就上開經過於偵查中分別證述明確，並有被告上開行動電話
    門號之雙向通聯記錄、丙○○行動電話簡訊翻拍照片影本等
    件在卷可佐，是被告上開任意性之自白核與事實相符而可採
    信，前此之所辯並非實在，本案事證已臻明確，被告犯行均
    堪認定，自均應依法論科。
三、查被告與告訴人甲○○曾為男女朋友，但無證據證明其等曾
    有同居關係，是難認其等具有家庭暴力防治法第3 條第2 款
    之家庭成員關係，然被告對告訴人甲○○及告訴人之胞姊丙○○先後以打電話或傳送簡訊之方式，直接通知甲○○或間
    接由丙○○轉知：等著替甲○○收屍、要跟甲○○一起死、
    要丙○○幫甲○○收屍等加害於甲○○生命之惡害，致甲○○心生畏怖，自足以危害甲○○之生命安全，是核被告三度
    所為，均係犯刑法第305 條之恐嚇危害於安全罪。又被告先
    後三度所為，時間並非密接，地點亦有不同，各行為間之關
    連性薄弱，顯係分別起意各別為之，自應分論併罰，公訴人
    認為係基於同一犯意接續而為，容有誤會，附此敘明。
四、爰審酌被告與告訴人原為男女朋友，竟於交往期間僅因細故
    即多次出言恐嚇告訴人欲危害其生命，顯然缺乏尊重他人之
    法治觀念，然犯後終能坦承全部犯行，且已當庭對告訴人表
    達歉意（見同上審判筆錄），態度尚可，兼參酌被告之素行
    、生活狀況、犯罪之動機、目的、手段、情節輕重等一切情
    狀，暨公訴人於審理中所為求刑與告訴人表明請依法論處之
    意見，就被告所犯3 罪，各量處如主文所示之刑及諭知易科
    罰金之折算標準，並定其應執行之刑；且查被告行為後，刑
    法第41條迭經修正公布，其中98年1 月21日修正前第41條第
    2 項規定：「前項規定於數罪併罰，其應執行之刑未逾6 月
    者，亦適用之」；98年6 月10日修正公布之刑法第41條第8
    項規定：「第1 項至第3 項規定於數罪併罰，其應執行之刑
    未逾6 個月者，亦適用之」；嗣於98年12月30日修正公布並
    於99年1 月1 日生效之修正後刑法第41條第8 項則修改為：
    「第1 項至第4 項及第7 項之規定，於數罪併罰之數罪均得
    易科罰金或易服社會勞動，其應執行之刑逾6 月者，亦適用
    之」。是以修正後規定將數罪併罰之數罪均得易科罰金，其
    應執行之刑逾6 月者，亦得易科罰金，比較新舊法後，修正
    後同條第8 項規定較有利於被告，爰依刑法第2 條第1 項但
    書規定，適用修正後之現行刑法第41條第1 項前段、第8 項
    之規定，就所定應執行之刑諭知易科罰金之折算標準。
五、查被告前因麻藥案件，經臺灣高等法院臺南分院以87年度上
    更一字第112 號判決判處有期徒刑2 年7 月，後經最高法院
    以89年度台上字第3857號判決駁回上訴確定；另因連續施用
    第一、二級毒品案件，經臺灣彰化地方法院以89年度訴字第
    878 號判決分別判處有期徒刑7 月及3 月確定，後該3 罪另
    經臺灣彰化地方法院裁定定應執行有期徒刑3 年4 月，於92
    年8 月29日因縮短刑期假釋出監並付保護管束，後其假釋未
    經撤銷，刑期至93年6 月9 日屆至，未執行之刑以已執行論
    ，然被告於上開徒刑執行完畢後5 年以內未曾因故意犯罪受
    有期徒刑以上刑之宣告，此有臺灣高等法院被告前案紀錄表
    1 件在卷可按，此次其因一時衝動，致罹刑典，經此教訓應
    能知所警惕而無再犯之虞，本院綜核其現在之生活圈已遠離
    告訴人甲○○，另有正當工作及女友等情，兼參酌被告當庭
    保證不會再騷擾告訴人或與其周遭朋友、公司、家人有所聯
    絡暨公訴人請求為附帶條件之緩刑諭知等意見，認被告所受
    之刑之宣告以暫不執行為適當，依刑法第74條第1 項第2 款
    之規定併諭知緩刑2 年，以勵自新。末按緩刑宣告，得斟酌
    情形，命犯罪行為人為保護被害人安全之必要命令，刑法第
    74條第2 項第7 款定有明文，且按受緩刑之宣告者，執行第
    74條第2 項第7 款所定之事項，應於緩刑期間付保護管束，
    刑法第93條第1 項第2 款復有明文規定。查本案被告既曾以
    加害生命之事恐嚇被害人即告訴人，致生危害於被害人之安
    全，為保護其安全，參酌其當庭所述意見，除依法併為緩刑
    期間付保護管束之諭知外，另命被告應遵守如附表所示之事
    項，以觀後效（如被告未遵循本院諭知之緩刑期間所定負擔
    情節重大者，檢察官得依刑事訴訟法第476 條及刑法第75條
    之1 第1 項第4 款之規定，聲請撤銷本件緩刑之宣告，併予
    敘明）。
據上論斷，應依刑事訴訟法第452 條、第284 條之1 、第273 條
之1 第1 項、第299 條第1 項前段，刑法第2 條第1 項但書、第
305 條、第51條第5 款、第41條第1 項前段、第8 項、第74條第
1 項第2 款、第2 項第7 款、第93條第1 項第2 款，刑法施行法
第1 條之1 第1 項、第2 項前段，判決如主文。
本案經檢察官鄭堤升、林彥均到庭執行職務。
中    華    民    國    99    年    9     月    27    日
                  刑事第五庭  法  官  吳勇毅
上正本證明與原本無異。
如不服本判決應於收受送達後10日內向本院提出上訴書狀，並應
敘述具體理由；其未敘述上訴理由者，應於上訴期間屆滿後20日
內向本院補提理由書（均須按他造當事人之人數附繕本）「切勿
逕送上級法院」。告訴人或被害人如對於本判決不服者，應具備
理由請求檢察官上訴，其上訴期間之計算係以檢察官收受判決正
本之日期為準。
                              書記官  游秀珠
中    華    民    國    99    年    9     月    27    日
附錄本案論罪科刑法條全文：
中華民國刑法第305條
（恐嚇危害安全罪）
以加害生命、身體、自由、名譽、財產之事，恐嚇他人致生危害
於安全者，處 2 年以下有期徒刑、拘役或 3 百元以下罰金。
附表：
一、禁止對被害人甲○○及其同居之家屬為騷擾、接觸、跟蹤、
    通話、通信或其他非必要之聯絡行為。
二、應遠離被害人甲○○位於臺北縣新店市○○路○ 段164 號10
    樓之1 之住所及香港商捷領有限公司臺灣分公司指派之工作
    場所至少100 公尺。

司法院資訊處製作；財團法人民間司法改革基金會備份。
